臺灣桃園地方法院刑事判決　　　　　　 93年度交易字第361號
公　訴　人　臺灣桃園地方法院檢察署檢察官
被　　　告　乙○○　男　24歲.
上列被告因過失致死案件，經檢察官提起公訴（93年度偵字第
15642 號），本院合議庭裁定進行簡式審判程序，判決如下：
    主      文
乙○○因過失致人於死，處有期徒刑拾月，緩刑參年。
    事      實
一、乙○○於民國93年8 月16日下午，駕駛車號ＬＡ─9120號自
    用小客車（下稱上開自小客車），搭載友人王姿惠，沿桃園
    縣龜山鄉○○路台一甲線往迴龍方向行駛，於同日下午10時
    45分許，途經車速限制為50公里之台一甲線18公里處轉彎路
    段時，本應注意汽車行車速度，應依標誌或標線規定；行經
    彎道時，應減速慢行，作隨時停車之準備，且在雙向車道劃
    有分向限制線之路段行駛時，不得駛入來車之車道內，而依
    當時天候晴、夜間有照明、路面鋪裝柏油、乾燥、無缺陷、
    無障礙物、視距良好，對於車前各人、車之動態當能確切掌
    握等情況，並無不能注意之情事，竟疏未注意行經彎道時，
    應減速慢行，貿然以超過該路段速限之時速100 公里速度超
    速疾行，以致其所駕上開自小客車失控，駛入對向車道逆向
    行駛，適對向有姜炳全騎乘車號ＨＧＹ─650 號重型機車沿
    台一甲線往龜山方向對向駛來，見狀已閃煞不及，兩車因而
    發生對撞，致姜炳全受有右側多處肋骨骨折、四肢多處骨折
    之傷害，經緊急送醫救治，仍因傷重於送醫途中不治死亡。
    乙○○於肇事後，在未被有偵查犯罪職權之機關或公務員發
    覺其為犯人前，即主動向桃園縣政府警察局龜山分局迴龍派
    出所警員自首肇事，進而接受本次裁判。
二、案經姜炳全之父甲○○告訴及臺灣桃園地方法院檢察署檢察
    官據報相驗後自動檢舉偵查起訴。
    理      由
一、本件經檢察官提起公訴，被告乙○○於準備程序中就被訴事
    實為有罪之陳述，經受命法官告知簡式審判程序之旨，並聽
    取公訴人及被告之意見後，由合議庭裁定進行簡式審判程序
    ，合先敘明。
二、訊據被告乙○○對於上揭時、地，因未依規定注意行經彎道
    時，應減速慢行，且超速行駛，致駕車失控，駛入對向車道
    而肇事，致被害人姜炳全發生死亡結果之事實坦白承認，並
    核與告訴人即被害人姜炳全之父甲○○於警詢及檢察官訊問
    時所指述被害人姜炳全係因本件車禍發生死亡結果之情節相
    符（見93年度相字第1395號卷第7 頁、24頁），且經證人王
    姿惠；證人即到場處理警員許唐、丙○○於警詢、本院審理
    中證述、結證述明確在卷（見上開相字卷第6 頁；本院94年
    2 月4 日、同年3 月4 日簡式審判筆錄），此外，復有警製
    道路交通事故現場圖1 份、道路交通事故調查報告表2 份、
    長庚紀念醫院診斷證明書1 紙，及車禍現場、車損照片10幀
    附卷可稽（附於上開相字卷第10頁、第12至18頁及本院卷）
    。而本件被害人確係姜炳全，其係因本件車禍受傷致死，亦
    經臺灣桃園地方法院檢察署檢察官督同檢驗員到場相驗鑑定
    屬實，製有勘驗筆錄、相驗屍體證明書、驗斷書各1 份及相
    驗照片6 幀附卷足憑（附於上開相字卷第22、25、26、33至
    35頁）。再按，行車速度，依標誌或標線之規定，無標誌或
    標線者，在市區道路，時速不得超過五○公里；行經彎道時
    ，應減速慢行，作隨時停車之準備；汽車在雙向二車道行駛
    時，應在劃有分向限制線之路段，不得駛入來車之車道內，
    此道路交通安全規則第93條第1 項第1 款、第3 款；第97條
    第2 款亦均定有明文。被告考領駕駛執照應對前開規定知之
    甚詳，被告駕駛汽車自應遵守上開規定，並應負有前開注意
    義務，而參之肇事當時天候晴、夜間有照明、路面鋪裝柏油
    、乾燥、無缺陷、無障礙物、視距良好，對於車前各人、車
    之動態當能確切掌握等情況，並無不能注意之情事，被告竟
    仍超速駕駛上開自小客車，疏未注意行經彎道時，應減速慢
    行，且駛入對向車道，致被害人姜炳全受有上開傷勢不治死
    亡，其有過失甚明。又被害人姜炳全既因本件車禍而受有右
    側多處肋骨骨折、四肢多處骨折之傷害，嗣經緊急送醫救治
    ，仍因傷重於送醫途中不治死亡，詳如前述，是被告之過失
    行為與被害人姜炳全死亡結果間確具有因果關係。本件事證
    明確，被告上揭犯行足可認定，應依法論科。
三、被告乙○○因駕車過失之行為致被害人姜炳全發生死亡結果
    ，核其所為係犯刑法第276 條第1 項之過失致死罪。又被告
    於車禍發生後隨即向前來處理車禍事宜之桃園縣政府警察局
    龜山分局迴龍派出所警員丙○○自首坦承肇事，接受裁判，
    業據警員丙○○於本院審理中結證述在卷（見本院94年3 月
    4 日簡式審判筆錄），係對於未經發覺之罪自首而受裁判，
    應依刑法第62條前段規定減輕其刑。爰審酌被告因駕車超速
    ，以致肇事傷人性命，對被害人及家屬所造成之傷害，永遠
    無法復原，所為非是，且其就本件車禍發生之過失程度非輕
    ，惟念其犯罪後坦承犯行，態度尚稱良好，及其已與告訴人
    成立調解，並依約賠償告訴人損害，告訴人亦具狀表示願撤
    回本件告訴，有桃園縣龜山鄉調解委員會以93年9 月14日桃
    龜鄉刑調字第115 號函送之刑事撤回告訴狀、調解筆錄及本
    院電話談話紀錄單各1 份在卷可稽等一切情狀，量處如主文
    所示之刑。末查，被告前於86年間，因犯非法販賣化學合成
    麻醉藥品罪，經本院以86年少訴字第11號判處有期徒刑2 年
    7 月，緩刑5 年，於86年6 月23日確定在案，並已於91年6
    月22日緩刑期滿，而未經撤銷緩刑之宣告，依刑法第76條之
    規定，其刑之宣告，失其效力，是認其前未曾受有期徒刑以
    上刑之宣告，有臺灣高等法院被告全國前案紀錄表及本院電
    話談話紀錄單各1 紙在卷佐憑，被告偶因過失罹犯本罪，致
    人死亡，犯後已知悔悟，經此次刑之宣告，應益知戒慎而無
    再犯之虞，本院認其所受宣告刑以暫不執行為適當，爰併予
    宣告緩刑3 年，以勵自新。
據上論斷，應依刑事訴訟法第273 條之1 第1 項、第299 條第1
項前段，刑法276 條第1 項、第62條前段、第74條第1 款，罰金
罰鍰提高標準條例第1 條前段，判決如主文。
本案經檢察官孫沛琦到庭執行職務。
中　　華　　民　　國　　94　　年　　3 　　月　　18　　日
                         臺灣桃園地方法院交通法庭
                               法  官  王  美  玲
以上正本證明與原本無異。
如不服本判決，應於判決送達後10日內，向本院提出上訴狀。
                               書記官  張  子  涵
中　　華　　民　　國　　94　　年　　3 　　月　　18　　日
附錄本案論罪科刑法條全文
刑法第276 條第1 項
因過失致人於死者，處二年以下有期徒刑、拘役或二千元（現已
提高十倍為二萬元）以下罰金。
